臺灣臺北地方法院交通件裁定                      九十一年度交聲字第五五號
    異議人即
    受處分人  甲○○
右列受處分人因違反道路交通管理處罰條例案件，對於臺北市交通事件裁決所中華民
國九十一年二月十九日所為之處分（原處分案號：北市裁三字第駕裁二二－ＡＢＸ四
六六二六一號）聲明異議，本院裁定如左：
        主      文
異議駁回。
        理      由
一、按道路交通管理處罰條例所稱之汽車，依該條例第三條第八款規定包括機器腳踏
    車，又汽車駕駛人駕駛汽車，應遵守道路交通標誌、標線、號誌之指示，道路交
    通安全規則第九十條前段定有明文，而道路交通標誌標線號誌設置規則第二百零
    六條第五款第一目規定「圓形紅燈」之行車管制號誌係表示禁止車輛通行，並不
    得超越停止線或進入路口，如汽車駕駛人，駕車行經有燈光號誌管制之交岔路口
    闖紅燈者，處新臺幣一千八百元以上五千四百元以下罰鍰並記違規點數三點，道
    路交通管理處罰條例第五十三條及第六十三條第一項第三款亦有處罰規定。
二、本件受處分人即異議人甲○○騎乘其所有之車牌ＢＥＷ－八二七號重型機車，於
    民國九十年十一月二十一日下午六時四十分許，沿臺北市○○○路行駛，途經有
    行車管制號誌之民生東路、復興北路交岔路口之際，明知其面對遵行方向之號誌
    係禁止車輛通行，不得超越停止線或進入路口之「圓形紅燈」行車管制號誌，竟
    不遵守該行車管制號誌之指示，逕自駕車闖紅燈超越停止線右轉進入路口往復興
    北路行駛，適為在該交岔路口執行交通勤務之臺北市政府警察局中山分局（中山
    分局）長春路派出所員警陳欣哲發覺攔停，並以駕駛該機車之受處分人為被通知
    人掣單（北市警交大字第ＡＢＸ四六六儿一號；紅燈右轉）舉發，受處分人當場
    拒簽。嗣因受處分人未依限到案（應到案日期九十年十二月六日），原處分機關
    請舉發單位中山分局調查結果，仍認受處分人有前揭違規行為，原處分機關遂於
    九十一年二月十九日逕行依道路交通管理處罰條例第五十三條、第六十三條第一
    項第三款及違反道路交通管理事件統一裁罰標準表規定，裁處新臺幣四千五百元
    罰鍰，併記違規點數三點。
三、受處分人甲○○聲明異議意旨矢口否認有騎乘上開機車紅燈右轉之違規行為，辯
    稱略以：(一)因對違規事實有爭議，警員建議我以「拒簽」處理；(二)我認為應為黃
    燈時右轉，而警員因紅黃燈換時差造成誤判云云。經查：(一)按對於違反道路交通
    管理處罰條例之行為，當場舉發者，被查獲之行為人為受處分人時，其舉發通知
    單駕駛人姓名欄、應註明其姓名後，交付該行為人簽名或蓋章收受之；拒絕簽章
    者，並記明其事由，視為已收受，違反道路交通管理事件統一裁罰標準及處理細
    則第十一條第一項第一款定有明文。本件受處分人當場拒簽違規通知單，經舉發
    員警陳欣哲記明其事由於上開單號舉發通知單上，此有上開單號舉發通知單一紙
    附卷可憑，是受處分人上開辯解為無理由；(二)又查，右揭事實業據證人即舉發員
    警陳欣哲於原處分機關函請中山分局調查時，陳報交通違規事件答辯報告表陳稱
    ：「職於九十年十一月二十一日下午十八時四十分在復興北路攔下一部由民生東
    路右轉復興北路之重機ＢＥＷ－八二七因該車在交通號誌轉變為紅燈時右轉職依
    法開單告發」等語明確，此亦有中山分局九十一年四月二日北市警中分交字第○
    九一六一五四二一○○號函附卷可稽佐證。本院由原舉發員警陳欣哲上開交通違
    規事件答辯報告表之陳述已得受處分人確有上開違規行為之心證，且於本件卷存
    證據資料內並無任何積極證據足以證明證人陳欣哲上開供述係屬虛偽，亦無有足
    以令人顯信其供述為不可採之品性證據或前科證據存在。況查交通警察掣單舉發
    違反道路交通管理處罰條例所列之違規事實，本質上為行政處分，係公務員基於
    職務上之權力，依法就特定之具體事件所為之具公法上效果之單方面行政行為，
    基於公務員為公法上行為具有公信力之原則，該行政行為當可被推定為真正，其
    據以依法處分之事實認定亦為正確無誤，從而本件受處分人空言否認，所辯無非
    純係卸責之詞，不足採信。本件受處分人騎乘其所有上開機車違規紅燈右轉之違
    規行為均堪認定屬實。原處分機關依道路交通管理處罰條例第五十三條、第六十
    三條第一項第三款及違反道路交通管理事件統一裁罰標準表規定，裁處新臺幣四
    千五百元罰鍰，併記違規點數三點，核無違誤。本件聲明異議為無理由，應予駁
    回。據上論斷，應依道路交通案件處理辦法第十九條，裁定如主文。
中      華      民      國    九十一    年      五      月      八      日
                                    臺灣臺北地方法院交通法庭
                                        法  官  曾  啟  謀
右正本證明與原本無異。
如不服本裁定，應於裁定送達後五日內向本院提出抗告狀。
                                        書記官  謝  韻  華
中      華      民      國    九十一    年      五      月      八      日
